臺灣高雄地方法院刑事附帶民事訴訟判決
　　　　　　　　　　　　　　　　　　110年度附民字第395號
原　　　告　陳昱仁
法定代理人　陳福來
　　　　　　盛秋香
被　　　告　劉禹辰
上列被告因詐欺案件（110年度訴字第436號），經原告提起附帶
民事訴訟，請求損害賠償，本院於民國110年9月13日言詞辯論終
結，判決如下︰
    主  文
被告應給付原告新臺幣壹萬捌仟元及自民國一一○年八月二十日
起至清償日止，按週年利率百分之五計算之利息。
本判決得假執行。
    事實及理由
壹、程序部分
    按訴狀送達後，原告不得將原訴變更或追加他訴；但請求之
    基礎事實同一，擴張或減縮應受判決事項之聲明，或不甚礙
    被告之防禦及訴訟之終結，且被告於訴之變更或追加無異議
    ，而為本案之言詞辯論者，不在此限，民事訴訟法第255 條
    第1項第1款、第2款、第7款、同條第2 項分別定有明文。本
    件原告起訴時原訴之聲明第一項為：「被告應給付原告新臺
    幣（下同）1萬8,000元，及自起訴狀繕本送達之翌日即民國
    110年1月21日起至清償日止，按年利率百分之5 計算之利息
    」，其後就訴之聲明變更為：「被告應給付原告1萬8,000元
    ，及自刑事附帶民事起訴狀繕本送達之翌日起至清償日止，
    按年利率5％計算之利息」（見本院附民卷第21頁)，核其所
    為乃應受判決事項聲明之減縮，則依照前揭說明，自應予准
    許。
貳、實體部分
一、原告主張：於110年1月18日遭被告佯稱有二手名牌包可販賣
    之話術詐騙，而於同年月19日、21日各匯款1萬2,000元、6,
    000 元至被告指定之帳戶，迄今尚未返還。而因故意不法侵
    害他人權利者，應負損害賠償責任，民法第184條第1項定有
    明文，本件被告既因故意不法侵害原告之權利，對原告因此
    所受損害自應負損害賠償責任。爰請求被告賠償1萬8,000元
    ，及自起訴狀繕本送達翌日即110年8月20日起，至清償日止
    ，按週年利率5%計算之利息，並願供擔保請求宣告假執行。
二、被告則以：對於原告請求之金額無意見。
三、按附帶民事訴訟之判決，應以刑事訴訟判決所認定之事實為
    據，刑事訴訟法第500 條定有明文規定。是本件附帶民事訴
    訟，自應依刑事訴訟判決認定之事實為判決。本件被告意圖
    為自己不法所有，基於詐欺取財之犯意，於110年1月18日向
    原告佯稱有二手名牌包可販賣，致原告陷於錯誤，而於同年
    月19日、21日各匯款1 萬2,000元、6,000元至被告指定之帳
    戶，為原告並未取得欲購買之名牌包等事實，業據本院以11
    0年度訴字第436號判決被告有罪在案（本件原告即該判決附
    表編號1 所示被害人），此有判決書乙份在卷可稽，被告確
    有上開詐欺之行為，致原告受有1萬8,000元之損害。是原告
    主張因遭受詐騙，請求被告賠償其所受損害，堪認有憑。
四、次按因故意或過失，不法侵害他人權利者，負損害賭償責任
    ，民法第184條第1項前段定有明文。本件被告向原告施用詐
    術，致原告之財產權受有損害，對原告之損害應負損害賠償
    責任，則原告依上開規定請求被告賠償1萬8,000元之損害，
    當屬有據，應予准許。
五、假執行部分：民事訴訟法關於假執行之規定，於附帶民事訴
    訟準用之；而所命給付之金額或價額未逾50萬元之判決，應
    依職權宣告假執行，刑事訴訟法第491 條第10款、民事訴訟
    法第389 條第1項第5款分別定有明文。本案命被告給付金錢
    之部分，既未逾50萬元，自應依職權宣告假執行。此部分原
    告雖陳明願供擔保聲請宣告假執行，然其聲請僅係促使法院
    為職權之發動，爰不另為假執行准駁之諭知。
六、訴訟費用負擔部分：本件係刑事附帶民事訴訟，因刑事訴訟
    法第491 條並未規定準用民事訴訟法關於訴訟費用之規定，
    無庸徵收裁判費，且訴訟費用之核定屬法院職權事項，無庸
    就此而為准駁，附此敘明。
據上論結，原告之訴為有理由，應依刑事訴訟法第502條第2項、
第491條第10款，民事訴訟法第389條第1項第5款，判決如主文。
中    華    民    國   110    年    10    月    6     日
                刑事第十五庭    法  官  詹尚晃
　
以上正本係照原本作成。
如對本判決上訴，須於判決送達後20日內向本院提出上訴狀。如
委任律師提起上訴者，應一併繳納上訴審裁判費。
中    華    民    國   110    年    10    月    6     日
                                書記官  許麗珠